【裁判字號】    89,訴,1246
【裁判日期】    890919
【裁判案由】    偽造文書
【裁判全文】
臺灣板橋地方法院刑事判決                        八十九年度訴字第一二四六號
    公  訴  人  臺灣板橋地方法院檢察署檢察官
    被      告  乙○○
右列被告因偽造文書案件，經檢察官提起公訴（八十九年度偵字第一二ｏ一六號），
本院判決如左：
    主  文
乙○○行使偽造私文書，足以生損害於公眾及他人，處有期徒刑肆月，緩刑貳年；內
政部警政署國道公路警察局公警局交字第Z00000000、Z00000000號
舉發違反道路交通管理事件通知單移送聯收受通知聯者簽章欄及迴覆聯迴覆機關章戳
欄上偽造之「甲○○」之署押共肆枚均沒收。
    事  實
一、乙○○（曾於民國八十三年七月間因業務過失傷害案件，經台灣高等法院高雄分
    院於八十三年十二月二十日判處有期徒刑六月確定，於八十四年三月一日易科罰
    金執行完畢，未構成累犯）於八十九年四月二十四日二十時二十九分許，駕駛車
    號五J－九七七號營業曳引車，因未帶駕照、托車使用證及夜間駕駛後車燈損壞
    等車輛違規事項，在國道三號公路南下五十二公里處，為警查獲，因其所有之駕
    照已因先前酒醉駕車違規而遭台北區監理所吊扣中，為隱匿其身分及避免加重道
    路交通管理處罰條例中之行政罰則，竟冒用「甲○○」之年籍資料，供警製作內
    政部警政署國道公路警察局公警局交字第Z00000000、Z0000000
    0號舉發違反道路交通管理事件通知單，並接續於前開二張通知單移送聯收受通
    知聯者簽章欄及迴覆聯迴覆機關章戳欄上偽簽「甲○○」署押而偽造私文書，並
    交付警員持以行使，均足以生損害於公路警察機關對於違反道路交通管理事件舉
    發之正確性及甲○○。嗣於八十九年四月二十七日七時三十九分許，乙○○駕駛
    前揭營業曳引車行經國道三號公路龍潭收費站時，因未帶駕照，為警查獲，其又
    冒用「甲○○」之年籍資料，供警製作內政部警政署國道公路警察局公警局交字
    第Z00000000號舉發違反道路交通管理事件通知單，惟當警將該通知單
    移送聯交付乙○○，欲讓其在收受通知聯者簽章欄簽名之際，未被有偵查犯罪職
    權之機關或公務員發覺其行使偽造私文書犯罪前，即主動向內政部警政署國道公
    路警察局第六隊員警供承真實姓名為「乙○○」，並向警自首前揭行使偽造私文
    書犯行，嗣並接受裁判。
二、案經國道公路警察局第六警察隊報告台灣桃園地方法院檢察署呈請台灣高等法院
    檢察署令轉臺灣板橋地方法院檢察署檢察官偵查起訴。
    理  由
一、右揭事實，業據被告供承不諱，並有內政部警政署國道公路警察局公警局交字第
    Z00000000、Z00000000、Z00000000號舉發違反道路
    交通管理事件通知單通知聯、移送聯及迴覆聯在卷可稽，且核前揭第Z0000
    0000號舉發違反道路交通管理事件通知單移送聯及迴覆聯其收受通知聯者簽
    章欄及迴覆機關章戳欄均空白，核與被告所供情節相符。本件事證明確，被告犯
    行洵堪認定。
二、核被告所為，係犯刑法第二百十六條、第二百十條之行使偽造私文書罪。被告偽
    造署押之行為為偽造私文書之部分行為，不另論罪。偽造私文書之低度行為應為
    高度之行使行為所吸收，僅論以行使偽造私文書之一罪。又被告雖先後在上揭內
    政部警政署國道公路警察局公警局交字第Z00000000、Z0000000
    0號舉發違反道路交通管理事件通知單移送聯收受通知聯者簽章欄及迴覆聯迴覆
    機關章戳欄上偽簽「甲○○」署押，並交付警員持以行使，惟均屬其基於同一犯
    意之多次接續行為，應為接續犯而屬單純一罪。又查被告於未被有偵查犯罪職權
    之機關或公務員發覺其行使偽造私文書犯罪前，即主動向內政部警政署國道公路
    警察局第六隊員警供承真實姓名為「乙○○」，並向警自首前揭行使偽造私文書
    犯行，業據其於偵查中供明，嗣並接受本件裁判，其對於未發覺之罪自首而受裁
    判，應依法減輕其刑。爰審酌被告犯罪動機、手段、目的、所生危害及坦承犯行
    ，犯後態度良好等一切情狀，量處如主文所示之刑，以示懲儆。末查，被告前受
    有期徒刑六月之宣告，執行完畢後，五年內未曾受有期徒刑以上刑之宣告，已詳
    如事實欄所述，復有臺灣高等法院檢察署刑案紀錄簡覆表一紙在卷可按，經此教
    訓，應知警惕，當無再犯之虞，本院認其宣告刑以暫不執行為適當，爰併宣告緩
    刑二年，以勵自新。被告冒用「甲○○」名義在內政部警政署國道公路警察局公
    警局交字第Z00000000、Z00000000號舉發違反道路交通管理事
    件通知單移送聯收受通知聯者簽章欄及迴覆聯迴覆機關章戳欄上偽簽之「甲○○
    」之署押共四枚，為被告偽造之署押，不問屬於被告與否，爰依刑法第二百十九
    條之規定，宣告沒收。
三、公訴意旨另略以：被告於八十九年四月二十七日七時三十九分許，駕駛車號五J
    －九七七號營業曳引車行經國道三號公路龍潭收費站時，因未帶駕照，為警查獲
    ，冒用「甲○○」之年籍資料，供警製作內政部警政署國道公路警察局公警局舉
    發違反道路交通管理事件通知單，而認被告另涉犯刑法第二百十條、第二百十六
    條之罪嫌云云。惟查，被告於八十九年四月二十七日七時三十九分許，駕駛車號
    五J－九七七號營業曳引車行經國道三號公路龍潭收費站時，因未帶駕照，為警
    查獲，固曾冒用「甲○○」之年籍資料，供警製作內政部警政署國道公路警察局
    公警局舉發違反道路交通管理事件通知單，然查其並未冒用「甲○○」名義在內
    政部警政署國道公路警察局公警局交字第Z00000000號舉發違反道路交
    通管理事件通知單移送聯及迴覆聯上簽名，此觀卷附前揭第Z00000000
    號舉發違反道路交通管理事件通知單移送聯及迴覆聯其收受通知聯者簽章欄及迴
    覆機關章戳欄均空白即明，是公訴人認被告另涉犯刑法第二百十條、第二百十六
    條之罪嫌云云，核屬誤會。是被告被訴此部分犯嫌，不能證明，依刑事訴訟法第
    三百零一條第一項之規定本應諭知無罪之判決，惟因公訴人認此部分與被告前揭
    論罪科刑部分有連續犯之裁判上一罪之關係，故不另為無罪之諭知，併此敘明。
據上論斷，應依刑事訴訟法第二百九十九條第一項前段，刑法第二百十六條、第二百
十條、第六十二條前段、第七十四條第二款、第二百十九條，罰金罰鍰提高標準條例
第一條前段，判決如主文。
本案經檢察官潘翠雪到庭執行職務。
中      華      民      國    八十九    年    九    月      十九    日
                                        臺灣板橋地方法院刑事第五庭
                                            法  官  呂  安  樂
右正本證明與原本無異。
如不服本判決，應於判決送達後十日內，向本院提出上訴狀。
                                            書記官  陳  玉  嬋
中      華      民      國    八十九    年    九    月      十九    日
本案論罪法條：
刑法第二百十條
偽造、變造私文書，足以生損害於公眾或他人者，處五年以下有期徒刑。
刑法第二百十六條
行使第二百十條至第二百十五條之文書者，依偽造、變造文書或登載不實事項或使登
載不實事項之規定處斷。


司法院資訊處製作；財團法人民間司法改革基金會備份。
